臺灣高等法院民事裁定　　　　　　　　 96年度重勞再字第7號
　　聲　請　人　甲○○
　　相　對　人　臺灣銀行股份股份有限公司
　　法定代理人　乙○○
上列當事人間確認僱傭關係存在事件，聲請人對於中華民國96年
10月12 日本院96年度重勞再字第3號確定裁定聲請再審，本院裁
定如下：
    主      文
聲請駁回。
聲請訴訟費用由聲請人負擔。
    理      由
一、按裁定已經確定， 而有民事訴訟法第496條第1項或第497條
    之情形者，得準用再審程序之規定聲請再審， 同法第507條
    規定甚明。聲請人於訴狀中表明對於本院96年度重勞再字第
    3號確定裁定（下稱原確定裁定）不服， 則訴狀中撰寫「再
    審之訴」字樣（本院卷第1頁），核係誤載， 其性質應為聲
    請再審。
    查聲請人於96年10月23日收受原確定裁定，有送達證書在卷
    （本院卷第64頁），於96年11 月2日確定，則聲請人於96年
    11月5 日聲請本件再審，未逾法定之30日不變期間，合先敘
    明。
二、聲請人主張： 本院96年度重勞再字第3號裁定（下稱原確定
    裁定） 有民事訴訟法第507條準用第496條第1項第13款之再
    審事由， 係以：本院94年度重勞再字第1號裁定之證三─臺
    灣銀行總行87年7月21日銀人字第10314-2號函（下稱臺灣銀
    行87年7月21日函）， 竄改為行政院勞工委員會92年8月5日
    勞資一字第0920042885號函（下稱勞委會92年度8月5日函）
    ，並謂： 本院94年度重勞再字第1號裁定提到伊於92年度重
    勞再字第1號判決引用上開勞委會函云云， 實際上前揭勞委
    會函在本院92年度重勞再字第１號再審事件言詞辯論終結前
    即已存在，原確定裁定未加審閱及斟酌該勞委會函，如經斟
    酌伊可受較有利益之裁判。爰為本件再審之聲請，請求將本
    院96年度重勞再字第３號原確定裁定廢棄，確認兩造間僱傭
    關係存在云云。
三、查聲請人起訴請求確認僱傭關係存在事件，經台北地方法院
    87 年度勞訴字第101號駁回聲請人之訴，再經本院88年度重
    勞上字第3號、最高法院90 年度台上字第2282號判決先後駁
    回上訴而確定；聲請人嗣提起再審之訴及聲請再審，先後經
    本院92年度重勞再字第1號判決、94年度重勞再字第1號裁定
    、94年度重勞再字第2號裁定、94年度重勞再字第4號裁定、
    94年度重勞再字第6號裁定、95年度重勞再字第1號裁定、95
    年度重勞再字第2號裁定、95年度重勞再字第3號裁定、95年
    度重勞再字第5號裁定、96年度重勞再字第1號裁定、原確定
    裁定駁回在案， 有上開判決及裁定在卷（本院卷第30-63頁
    ）。
四、按依民事訴訟法第498條之1規定，再審之訴，法院認無再審
    理由，判決駁回後，不得以同一事由，對於原確定判決或駁
    回再審之訴之確定判決，更行提起再審之訴。立法意旨在於
    ：避免當事人以同一事由對於原確定判決或駁回再審之訴之
    確定判決一再提起再審之訴，致浪費司法資源，違反上開規
    定而提起再審之訴，其再審之訴為不合法，法院應以裁定駁
    回（同法第502條第1項參照）。若該裁定確定後，當事人再
    以同一事由，對該裁定聲請再審者， 法院仍應依同法第507
    條準用第498條之1之規定，以裁定駁回其再審之聲請，始符
    法律避免當事人以同一事由一再再審之本旨。
五、查聲請人前於提起92 年度重勞再字第1號再審之訴中，即已
    提出上開勞委會函為證，已據該判決理由欄四、(二)中予以斟
    酌後詳述不採之理由（本院卷第37頁）。聲請人其後迭於94
    年度重勞再字第1、2、4、6號，95 年度重勞再字第1、2、3
    、5號，96 年度重勞再字第1、3號中作為再審理由，而遭駁
    回確定，有各該確定裁定附卷（本院卷第42、45、47、49、
    52、54、55、57、58、60頁），則依前揭說明，聲請人不得
    以此同一事由更行聲請再審。茲仍以上開勞委會92年8月5日
    函之同一再審事由聲請再審，則本件聲請自非合法，應予駁
    回。
六、據上論結：本件聲請為不合法，依民事訴訟法第507條、502
    條第1項、第95條、第78條，裁定如主文。
中　　華　　民　　國　　96　　年　　11　　月　　16　　日
                    勞工法庭
                        審判長法　官  張耀彩
　　　　  　　　　　　　　　　法　官  盧彥如
　　　　　  　　　　　　　　　法　官  林金吾
正本係照原本作成。
如不服本裁定，應於收受送達後10日內向本院提出抗告狀，並應
繳納抗告費新台幣１千元。
中　　華　　民　　國　　96　　年　　11　　月　　16　　日
                              書記官  張淑芳
